---
title: "NimbusR"
author: "Juan Martín Leoni y Máximo Verdondoni"
output: rmarkdown::html_vignette
vignette: >
  %\VignetteIndexEntry{NimbusR}
  %\VignetteEngine{knitr::rmarkdown}
  %\VignetteEncoding{UTF-8}
---

```{r, include = FALSE}
knitr::opts_chunk$set(
  collapse = TRUE,
  comment = "#>",
  fig.width = 8,
  fig.height = 5
)
```

## Importamos NimbusR...

```{r setup}
# install.packages("pak")
#pak::pak("JuanMLeoni/NimbusR")
library(NimbusR)
```

Para verificar que fue importado correctamente con:

```{r}
TempCtoF(10)
TempFtoC(32)
```

### Trabajando con los datos...

Guardemos los datos de los centros:

```{r}
centros <- NimbusR::centros_df
```

Si queres el dataset del centro en especifico podes usar `getNH....()` (esta función descarga el .csv en tu computadora en la ruta proporcionada):

```{r}
#NH0910 <- getNH0910("datos/NH0910.csv")
```

Otros centros disponibles para descargar:

-   `getNH0472()`

-   `getNH0437()`

-   `getNH0098()`

-   `getNH0046()`

Pero si queres leer el .csv sin descargarlo usar:

```{r}
NH0910 <- read_centro_csv("NH0910")
NH0910
```

NimbusR tambien contiene los metadatos de los centros meteorológicos, se pueden importar así:

```{r}
metadatos <- NimbusR::metadatos
dplyr::glimpse(metadatos)
```

### Graficando...

```{r}
plot_temperatura_abrigo(centros)
```

Recordar que `plot_temperatura_abrigo` tiene 2 parametros opcionales:

-   Colores = Para cambiar los colores de las lineas en el gráfico

-   Titulo = Para cambiar el titulo en nuestro plot

### Analizamos la temperatura abrigo por centro...

```{r}
Summary_Temperatura_Abrigo(centros)
```

## Para más información de las funciones...

Entrar en Rstudio y buscar la documentación con:

```{r}
#?centros_df
#?plot_temperatura_abrigo
```
